Inventaris van het archief van het Centraal Instituut voor Materiaal Onderzoek TNO, (1929) 1937-1975
Nationaal Archief, Den Haag
Nederlandse Organisatie voor Toegepast Natuurwetenschappelijk Onderzoek (TNO): Centraal Instituut voor Materiaalonderzoek
TNO / Centraal Instituut Materiaalonderzoek
1937-1975
oudste stuk - jongste stuk: 1929-1975
O27503
186 inventarisnummer(s); 21,20 meter
Normale geschreven, getypte en gedrukte documenten, geen bijzondere handschriften.
Nationaal Archief, Den Haag
T.N.O.; Centraal Instituut voor Materieel Onderzoek T.N.O.,, 1937-1975
Het archief van het Centraal Instituut voor Materieelonderzoek T.N.O. bestaat uit interne rapporten geplaatst in dozen en geordend op jaar over de periode 1946-1976. Een aantal rapportages is nog verder gespecificeerd op onderwerp. Daarnaast zijn er nog algemene stukken aanwezig aangaande de Stichting Materiaalonderzoek en het Centraal Instituut voor Materiaalonderzoek T.N.O.. Deze stukken betreffen o.a. de vergaderingen van de Raad van Bestuur en het Dagelijks Bestuur over de periode 1937-1948, evenals dossiers afkomstig van verschillende commissies en afdelingen.
Archiefvorming
Geschiedenis van het archiefbeheer
De verwerving van het archief
Het archief is voor langere tijd in beheer, niet in eigendom verkregen.
Aanwijzingen voor de gebruiker
Openbaarheidsbeperkingen
Deels openbaar, deels beperkt openbaar (A). Raadpleging van stukken jonger dan 50 jaar: na toestemming van de directeur Nationaal Archief.
Materiële beperkingen
Het archief kent geen beperkingen voor het raadplegen van stukken als gevolg van slechte materiële staat.
Aanvraaginstructie
Openbare archiefstukken kunnen online worden aangevraagd en gereserveerd. U kunt dit ook via de terminals in de studiezaal van het Nationaal Archief doen. Om te kunnen reserveren dient u de volgende stappen te volgen:
Creëer een account of log in.
Selecteer in de archiefinventaris een archiefstuk.
Klik op ‘Reserveer’ en kies een tijdstip van inzage.
Verwant materiaal
Beschikbaarheid van kopieën
Inventarisnummers van dit archief zijn niet in kopievorm beschikbaar
Beschrijving van de series en archiefbestanddelen
- Interne Rapporten., 1-29
  Geen index aanwezig.
  - 1946-1948, 1
  - 1950-1953, 2
  - 1954-1958, 3
  - 1959-1961, 4
  - 1962-1966, 5
  - 1967, 6
  - 1968, 7
    nrs: 68-162
  - 1968-1969, 8
    Researchvoorstellen
  - 1969, 9
    nrs: 1-125
  - 1969-1970, 10
    Openbaarheid beperkt tot 01-01-2021
    nrs: 126-167 (1969) en nrs: 1-48 (1970)
  - 1970, 11
  - 1970, 12
  - 1971, 13
    Openbaarheid beperkt tot 01-01-2022
    Afdelingen 03 en 04.
  - 1971, 14
    Afdelingen 04, 06, 08, 09, 010.
  - 1971, 15
    Afdelingen 07.
  - 1972, 16
    Openbaarheid beperkt tot 01-01-2023
    Afdelingen 01, 04, 06.
  - 1972, 17
    Afdelingen 07, 08.
  - 1973, 18
    Openbaarheid beperkt tot 01-01-2024
    Afdelingen 01.
  - 1973, 19
    Afdelingen 03.
  - 1973, 20
    Afdelingen 04, 05.
  - 1973, 21
    Afdelingen 06, 07.
  - 1973, 22
    Afdelingen 07 nrs: 1-200 CER.
  - 1973, 23
    Afdelingen 07 vervolg CER.
  - 1973, 24
  - 1973, 25
    Afdelingen 08.
  - 1973, 26
    Afdelingen 09.
  - 1973, 27
    Afdelingen 010, 011, 013, 015.
  - 1973, 28
    Afdelingen Researchvoorstellen
  - 1975, 29
    Openbaarheid beperkt tot 01-01-2026
- Rapporten., 30-176
  - 1941-1944, 30
  - 1944-1947, 31
  - 1947-1948, 32
  - 1948-1949, 33
  - 1949-1950, 34
  - 1950-1951, 35
  - 1951, 36
  - 1952, 37
  - 1952-1953, 38
  - 1953, 39
  - 1953-1954, 40
  - 1954, 41
  - 1954, 42
  - 1955, 43
  - 1955, 44
  - 1955-1956, 45
  - 1956, 46
  - 1956-1957, 47
  - 1957, 48
  - 1957, 49
  - 1958, 50
  - 1958, 51
  - 1958, 52
  - 1958-1959, 53
  - 1959, 54
  - 1959, 55
  - 1959, 56
  - 1959, 57
  - 1959, 58
  - 1959-1960, 59
  - 1960, 60
  - 1960, 61
  - 1960, 62
  - 1960-1961, 63
  - 1961, 64
  - 1961, 65
  - 1961-1962, 66
  - 1962, 67
  - 1962, 68
  - 1962, 69
  - 1962, 70
  - 1962, 71
  - 1962-1963, 72
  - 1963, 73
  - 1963, 74
  - 1963, 75
  - 1963, 76
  - 1963, 77
  - 1963, 78
  - 1963-1964, 79
  - 1964, 80
  - 1964, 81
  - 1964, 82
  - 1964, 83
  - 1964, 84
  - 1964-1965, 85
  - 1965, 86
  - 1965, 87
  - 1965, 88
  - 1965, 89
  - 1965, 90
  - 1965-1966, 91
  - 1966, 92
  - 1966, 93
  - 1966, 94
  - 1966, 95
  - 1966, 96
  - 1966, 97
  - 1966-1967, 98
  - 1967, 99
  - 1967, 100
  - 1967, 101
  - 1967, 102
  - 1967, 103
  - 1967-1968, 104
  - 1968, 105
  - 1968, 106
  - 1968, 107
  - 1968, 108
  - 1968, 109
  - 1968, 110
  - 1968-1969, 111
  - 1969, 112
  - 1969, 113
  - 1969, 114
  - 1969, 115
  - 1969, 116
  - 1969, 117
  - 1969, 118
  - 1969, 119
  - 1969-1970, 120
  - 1970, 121
  - 1970, 122
  - 1970, 123
  - 1970, 124
  - 1970, 125
  - 1970, 126
  - 1970, 127
  - 1970, 128
  - 1970, 129
  - 1970, 130
  - 1970, 131
  - 1970-1971, 132
    (CVM)
  - 1971, 133
  - 1971, 134
    (TMO)
  - 1971, 135
  - 1971, 136
    (TMO/CER)
  - 1971, 137
    (CER)
  - 1971, 138
    (CER/D-nummers)
  - 1971, 139
    (Lassen)
  - 1971, 140
    (Lassen/OBC)
  - 1971, 141
    (OBC)
  - 1971, 142
    (FYS.AFD./TFC)
  - 1971, 143
    (TFC/TRI)
  - 1971, 144
    (FYS.AFD./Gieterijcent)
  - 1971, 145
    (CVM/Natriumtechn)
  - 1972, 146
    (CVM/FYS.AFD.)
  - 1972, 147
  - 1972, 148
    (TFC/Tribologie)
  - 1972, 149
  - 1972, 150
  - 1972, 151
    (CER/)
  - 1972, 152
  - 1972, 153
    (D-nummers/Lassen)
  - 1972, 154
  - 1972, 155
  - 1972, 156
    (Gieterij/Natriumtechn)
  - 1974, 157
    Openbaarheid beperkt tot 01-01-2025
    Rapporten 91
  - 1974, 158
    Rapporten 91,92,93.
  - 1974, 159
    Rapporten 93
  - 1974, 160
    Rapporten 95,96
  - 1974, 161
    Rapporten 97
  - 1974, 162
  - 1974, 163
  - 1974, 164
  - 1974, 165
    Rapporten 97,98
  - 1974, 166
    Rapporten 98
  - 1974, 167
    Rapporten 93-99 intern
  - 1974, 168
    Rapporten 95-99 intern
  - 1975, 169
    Rapporten nrs: 1-58
  - 1975, 170
    Rapporten nrs: 59-85
  - 1975, 171
    Rapporten nrs: 85-200
  - 1975, 172
    Rapporten nrs: 201-260
  - 1975, 173
    Rapporten nrs: 261-345
  - 1975, 174
    Rapporten nrs: 346-400
  - 1975, 175
    Rapporten nrs: 556-650
  - 1975, 176
    Rapporten nrs: 651-773
- CENTRAAL INSTITUUT VOOR MATERIAALONDERZOEK T.N.O. Interne onderzoeksrapporten, 177-180
  Overige stukken bevinden zich in doosnr. 1, 30-35
  - Rapporten 1940-1943, 177
  - Rapporten 1943-1944, 178
  - Rapporten 1944-1946, 179
  - Rapporten 1947-1949, 180
- ALGEMENE STUKKEN VAN DE STICHTING MATERIAALONDERZOEK EN HET CENTRAAL INSTITUUT VOOR MATERIAALONDERZOEK T.N.O. 1930-1964., 181-185
  - , XCIMO 01;012: organisatie en taak.; XCIMO 043.02; 043.021: bestuur.; XCIMO 043.053 Vergaderingen Raad van Bestuur en Dagelijks Bestuur 1932-1938. [1929-1950]; 181
  - , XCIMO 043.053. Vergaderingen Raad van Bestuur en Dagelijks Bestuur 1938-1948.; XCIMO 043.6 Commissie van bijstand.; XCIMO 044.053 Correspondentie Dagelijks Bestuur; XCIMO 047.2:056.2 Begrotingen. 1934-1948. [1932-1950]; 182
  - , XCIMO 047.2:056.2 Begrotingen. 1949-1950.; XCIMO Analytische afdeling, op dossiercode geordend.; XCIMO Afdeling Bouwmaterialen, op dossiercode geordend; XCIMO Afdeling Corrosie, op dossiercode geordend.; XCIMO Houtinstituut, op dossiercode geordend: 01-043 [1937-1954]; 183
  - , XCIMO Houtinstituut, op dossiercode geordend: 047.2-05; XCIMO Afdeling Metalen, op dossiercode georden.; XCIMO Afdeling Verf, op dossiercode geordend: 01, 043.2/053 [1938-1952]; 184
  - , XCIMO Afdeling Verf, op dossiercode geordend: 043.3.02 en 055.5 (vergaderingen en verslagen); XCIMO Afdeling Verf, op dossiercode geordend: 049 en 05:677.8/8.004.5 (commissie en adviezen); -Commissie en afdeling Corrosie TNO in oprichting. [1945-1955]; 185
- Verslagen van vergaderingen van diverse commissies en instituten TNO., 1947-1957; 186